【裁判字號】    97,交聲,481
【裁判日期】    970530
【裁判案由】    違反道路交通管理處罰條例聲明異議
【裁判全文】
臺灣士林地方法院交通事件裁定         97年度交聲字第481號
原處分機關  臺北市交通事件裁決所
異  議  人
即受處分人  乙○○
上列受處分人因違反道路交通管理處罰條例案件，對於臺北市交
通事件裁決所民國97年4 月22日所為之處分（原處分案號：北市
裁二字第裁22-AEW654698號），聲明異議，本院裁定如下：
    主  文
異議駁回。
    理  由
一、按汽車在行人穿越道，不得臨時停車，道路交通安全規則第
    111 條第1 項第1 款定有明文。次按汽車駕駛人在行人穿越
    道臨時停車者，處新臺幣（下同）300 元以上600 元以下之
    罰鍰。又「臨時停車」，係指車輛因上、下人、客，裝卸物
    品，其引擎未熄火，停止時間未滿3 分鐘，保持立即行駛之
    狀態者，道路交通管理處罰條例第3 條第9 款、第55條第1
    款亦定有明文。
二、原處分意旨略以：異議人即受處分人乙○○駕駛車號8D-428
    8 號自用小客車，於民國97年2 月19日晚上7 時5 分許，在
    臺北市○○○路○ 段行人穿越道臨時停車，經警當場舉發「
    在行人穿越道臨停」之違規，依道路交通管理處罰條例第55
    條第1 款規定，裁處異議人罰鍰600 元。
三、異議意旨略以：警方舉發異議人於行人穿越道臨停，理由是
    行經行人穿越道時車速緩慢，但異議人本來就是綠燈右轉，
    當右前方有行人欲穿越行人穿越道時，車輛本來就應禮讓，
    當然車速會緩慢，但異議人沒有停下來云云。
四、按違反道路交通管理事件，行為人認為舉發之事實與違規情
    形相符者，得於接獲通知單後，親自或委託他人持該通知單
    ，不經裁決向指定之處所，逕依裁罰基準執行並繳納罰鍰結
    案，且依此規定辦理經繳納罰鍰結案後，若有不服者，得於
    20日內向處罰機關陳述，固為違反道路交通管理事件統一裁
    罰基準及處理細則第48條第1 項、第59條第2 項所明定。然
    細鐸該法條文義，可知違反道路交通管理事件之行為人，逕
    依裁罰基準執行繳納罰鍰，得視為結案，而毋庸由交通監理
    、裁決機關裁決者，必以行為人「認為舉發之事實與違規情
    形相符者」為限。是倘行為人雖依照裁罰標準繳納罰鍰，然
    仍認為舉發事實與違規情形不符，而有爭執提出申訴者，即
    與前開規定不符，此時，交通監理、裁決機關仍需依照有關
    行政程式調查事實並為裁決，亦即該違反道路交通管理事件
    並不當然因此結案。而行為人此時自得於收受裁決書後20日
    內，依道路交通管理處罰條例第87條第1 項規定，提出異議
    ，更屬當然。本件異議人並未對於舉發事實承認，其雖已於
    97年3 月4 日自動繳納上開罰緩600 元結案，然據原處分機
    關97年4 月15日北市裁三字第09733320600 號函所示，異議
    人已於97年3 月18日提出申訴，是異議人顯非認本件舉發之
    事實與違規情形相符，揆諸上開說明，自與違反道路交通管
    理事件統一裁罰基準及處理細則第48條第1 項規定不符，無
    須受同細則第59條第2 項規定之限制。退步言之，縱認異議
    人須受該細則規定之限制，異議人亦已依規定於繳納罰緩結
    案後20日內之97年3 月18日向原處分機關提出申訴。從而，
    異議人於本件裁決書製作送達後20日內具狀聲明異議，既未
    逾越聲明異議之期限，程式上自無不合，合先敘明。
五、經查，異議人即受處分人乙○○駕駛上開車輛，於前揭時、
    地，在行人穿越道臨時停車之違規事實，業據證人即舉發本
    件員警甲○○到庭結證略以：伊當時在忠孝東路執行交通整
    理勤務，該處號誌為三個時相，第一為綠燈，此時車輛可以
    直行和左右轉，第二為左轉綠燈加紅燈，所以車輛只能左轉
    ，第三時相為紅燈。受處分人通過延吉街停止線時號誌已經
    變成左轉綠燈，當時忠孝東路已經有行人行走，所以受處分
    人無法穿越，只好停在行人穿越道。當時受處分人是完全停
    車，等到確定可以右轉前進才繼續右轉，所以受處分人停車
    位置是在延吉街行人穿越道上，停車時間大約3 至5 秒，而
    伊是等到受處分人轉過來才告發。伊示意圖上所畫延吉街上
    號誌就是受處分人應遵循之號誌，伊站的位置也可以看到忠
    孝東路的號誌。伊攔停受處分人時，受處分人說他看到綠燈
    ，但伊看到是左轉燈，因為號誌變化有時間差，所以才沒有
    告發受處分人在左轉號誌燈亮時右轉，僅就於行人穿越道臨
    停部分予以告發，因受處分人是與前車沒有保持距離，前車
    右轉時如果受處分人有保持距離，應該會在延吉街停止線後
    方停止，可是受處分人沒有與前車保持距離，變化號誌右轉
    忠孝東路過來沒有辦法轉，所以造成受處分人在行人穿越道
    停止等語明確（見本院卷第19頁至第20頁），並有證人甲○
    ○所庭呈標出受處分人位置之現場示意圖1 張在卷可憑。衡
    諸證人甲○○與異議人互不相識，亦無仇怨，復到庭具結為
    以上之證述，且其就目擊異議人違規情節及舉發經過敘述詳
    確，並無瑕疵，顯非一般憑空捏造證詞可擬，是其上開證詞
    應屬可信。異議人仍執前開情詞置辯，顯無可採，其確有在
    行人穿越道臨時停車之違規行為，堪予認定。
六、綜上所述，異議人確有駕駛上開自小客車，於前揭時、地，
    在行人穿越道臨時停車之違規行為，從而，原處分機關依前
    揭道路交通管理處罰條例第55條第1 款之規定，裁處異議人
    罰鍰600 元，核無違誤，本件異議人之異議為無理由，應予
    駁回。
據上論斷，應依道路交通案件處理辦法第19條，裁定如主文。
中    華    民    國    97    年    5     月    30    日
                  交通法庭法  官    許碧惠
以上正本證明與原本無異。
如不服本裁定，應於裁定送達後5 日內，向本院提出抗告狀。
                          書記官    徐仁豐
中    華    民    國    97    年    5     月    30    日


司法院資訊處製作；財團法人民間司法改革基金會備份。
